{"present": {"1 Singular": {"Affirmative": "f\u00e9achaim", "Question": "an bhf\u00e9achaim?", "Negative": "n\u00ed fh\u00e9achaim"}, "2 Singular": {"Affirmative": "f\u00e9achann t\u00fa", "Question": "an bhf\u00e9achann t\u00fa?", "Negative": "n\u00ed fh\u00e9achann t\u00fa"}, "3 Singular": {"Male": {"Affirmative": "f\u00e9achann s\u00e9", "Question": "an bhf\u00e9achann s\u00e9?", "Negative": "n\u00ed fh\u00e9achann s\u00e9"}, "Female": {"Affirmative": "f\u00e9achann s\u00ed", "Question": "an bhf\u00e9achann s\u00ed?", "Negative": "n\u00ed fh\u00e9achann s\u00ed"}}, "1 Plural": {"Compressed": {"Affirmative": "f\u00e9achaimid", "Question": "an bhf\u00e9achaimid?", "Negative": "n\u00ed fh\u00e9achaimid"}, "Extended": {"Affirmative": "f\u00e9achann muid", "Question": "an bhf\u00e9achann muid?", "Negative": "n\u00ed fh\u00e9achann muid"}}, "2 Plural": {"Affirmative": "f\u00e9achann sibh", "Question": "an bhf\u00e9achann sibh?", "Negative": "n\u00ed fh\u00e9achann sibh"}, "3 Plural": {"Affirmative": "f\u00e9achann siad", "Question": "an bhf\u00e9achann siad?", "Negative": "n\u00ed fh\u00e9achann siad"}, "Passive": {"Affirmative": "f\u00e9achtar", "Question": "an bhf\u00e9achtar?", "Negative": "n\u00ed fh\u00e9achtar"}}, "future": {"1 Singular": {"Affirmative": "f\u00e9achfaidh m\u00e9", "Question": "an bhf\u00e9achfaidh m\u00e9?", "Negative": "n\u00ed fh\u00e9achfaidh m\u00e9"}, "2 Singular": {"Affirmative": "f\u00e9achfaidh t\u00fa", "Question": "an bhf\u00e9achfaidh t\u00fa?", "Negative": "n\u00ed fh\u00e9achfaidh t\u00fa"}, "3 Singular": {"Male": {"Affirmative": "f\u00e9achfaidh s\u00e9", "Question": "an bhf\u00e9achfaidh s\u00e9?", "Negative": "n\u00ed fh\u00e9achfaidh s\u00e9"}, "Female": {"Affirmative": "f\u00e9achfaidh s\u00ed", "Question": "an bhf\u00e9achfaidh s\u00ed?", "Negative": "n\u00ed fh\u00e9achfaidh s\u00ed"}}, "1 Plural": {"Compressed": {"Affirmative": "f\u00e9achfaimid", "Question": "an bhf\u00e9achfaimid?", "Negative": "n\u00ed fh\u00e9achfaimid"}, "Extended": {"Affirmative": "f\u00e9achfaidh muid", "Question": "an bhf\u00e9achfaidh muid?", "Negative": "n\u00ed fh\u00e9achfaidh muid"}}, "2 Plural": {"Affirmative": "f\u00e9achfaidh sibh", "Question": "an bhf\u00e9achfaidh sibh?", "Negative": "n\u00ed fh\u00e9achfaidh sibh"}, "3 Plural": {"Affirmative": "f\u00e9achfaidh siad", "Question": "an bhf\u00e9achfaidh siad?", "Negative": "n\u00ed fh\u00e9achfaidh siad"}, "Passive": {"Affirmative": "f\u00e9achfar", "Question": "an bhf\u00e9achfar?", "Negative": "n\u00ed fh\u00e9achfar"}}, "past": {"1 Singular": {"Affirmative": "d'fh\u00e9ach m\u00e9", "Question": "ar fh\u00e9ach m\u00e9?", "Negative": "n\u00edor fh\u00e9ach m\u00e9"}, "2 Singular": {"Affirmative": "d'fh\u00e9ach t\u00fa", "Question": "ar fh\u00e9ach t\u00fa?", "Negative": "n\u00edor fh\u00e9ach t\u00fa"}, "3 Singular": {"Male": {"Affirmative": "d'fh\u00e9ach s\u00e9", "Question": "ar fh\u00e9ach s\u00e9?", "Negative": "n\u00edor fh\u00e9ach s\u00e9"}, "Female": {"Affirmative": "d'fh\u00e9ach s\u00ed", "Question": "ar fh\u00e9ach s\u00ed?", "Negative": "n\u00edor fh\u00e9ach s\u00ed"}}, "1 Plural": {"Compressed": {"Affirmative": "d'fh\u00e9achamar", "Question": "ar fh\u00e9achamar?", "Negative": "n\u00edor fh\u00e9achamar"}, "Extended": {"Affirmative": "d'fh\u00e9ach muid", "Question": "ar fh\u00e9ach muid?", "Negative": "n\u00edor fh\u00e9ach muid"}}, "2 Plural": {"Affirmative": "d'fh\u00e9ach sibh", "Question": "ar fh\u00e9ach sibh?", "Negative": "n\u00edor fh\u00e9ach sibh"}, "3 Plural": {"Compressed": {"Affirmative": "d'fh\u00e9ach siad", "Question": "ar fh\u00e9ach siad?", "Negative": "n\u00edor fh\u00e9ach siad"}, "Extended": {"Affirmative": "d'fh\u00e9achadar", "Question": "ar fh\u00e9achadar?", "Negative": "n\u00edor fh\u00e9achadar"}}, "Passive": {"Affirmative": "f\u00e9achadh", "Question": "ar f\u00e9achadh?", "Negative": "n\u00edor f\u00e9achadh"}}, "condi": {"1 Singular": {"Affirmative": "d'fh\u00e9achfainn", "Question": "an bhf\u00e9achfainn?", "Negative": "n\u00ed fh\u00e9achfainn"}, "2 Singular": {"Affirmative": "d'fh\u00e9achf\u00e1", "Question": "an bhf\u00e9achf\u00e1?", "Negative": "n\u00ed fh\u00e9achf\u00e1"}, "3 Singular": {"Male": {"Affirmative": "d'fh\u00e9achfadh s\u00e9", "Question": "an bhf\u00e9achfadh s\u00e9?", "Negative": "n\u00ed fh\u00e9achfadh s\u00e9"}, "Female": {"Affirmative": "d'fh\u00e9achfadh s\u00ed", "Question": "an bhf\u00e9achfadh s\u00ed?", "Negative": "n\u00ed fh\u00e9achfadh s\u00ed"}}, "1 Plural": {"Compressed": {"Affirmative": "d'fh\u00e9achfaimis", "Question": "an bhf\u00e9achfaimis?", "Negative": "n\u00ed fh\u00e9achfaimis"}, "Extended": {"Affirmative": "d'fh\u00e9achfadh muid", "Question": "an bhf\u00e9achfadh muid?", "Negative": "n\u00ed fh\u00e9achfadh muid"}}, "2 Plural": {"Affirmative": "d'fh\u00e9achfadh sibh", "Question": "an bhf\u00e9achfadh sibh?", "Negative": "n\u00ed fh\u00e9achfadh sibh"}, "3 Plural": {"Compressed": {"Affirmative": "d'fh\u00e9achfaid\u00eds", "Question": "an bhf\u00e9achfaid\u00eds?", "Negative": "n\u00ed fh\u00e9achfaid\u00eds"}, "Extended": {"Affirmative": "d'fh\u00e9achfadh siad", "Question": "an bhf\u00e9achfadh siad?", "Negative": "n\u00ed fh\u00e9achfadh siad"}}, "Passive": {"Affirmative": "d'fh\u00e9achfa\u00ed", "Question": "an bhf\u00e9achfa\u00ed?", "Negative": "n\u00ed fh\u00e9achfa\u00ed"}}, "imper": {"1 Singular": {"Affirmative": "f\u00e9achaim!", "Negative": "n\u00e1 f\u00e9achaim!"}, "2 Singular": {"Affirmative": "f\u00e9ach!", "Negative": "n\u00e1 f\u00e9ach!"}, "3 Singular": {"Male": {"Affirmative": "f\u00e9achadh s\u00e9!", "Negative": "n\u00e1 f\u00e9achadh s\u00e9!"}, "Female": {"Affirmative": "f\u00e9achadh s\u00ed!", "Negative": "n\u00e1 f\u00e9achadh s\u00ed!"}}, "1 Plural": {"Compressed": {"Affirmative": "f\u00e9achaimis!", "Negative": "n\u00e1 f\u00e9achaimis!"}, "Extended": {"Affirmative": "f\u00e9achadh muid!", "Negative": "n\u00e1 f\u00e9achadh muid!"}}, "2 Plural": {"Affirmative": "f\u00e9achaig\u00ed!", "Negative": "n\u00e1 f\u00e9achaig\u00ed!"}, "3 Plural": {"Compressed": {"Affirmative": "f\u00e9achaid\u00eds!", "Negative": "n\u00e1 f\u00e9achaid\u00eds!"}, "Extended": {"Affirmative": "f\u00e9achadh siad!", "Negative": "n\u00e1 f\u00e9achadh siad!"}}, "Passive": {"Affirmative": "f\u00e9achtar!", "Negative": "n\u00e1 f\u00e9achtar!"}}, "pastConti": {"1 Singular": {"Affirmative": "d'fh\u00e9achainn", "Question": "an bhf\u00e9achainn?", "Negative": "n\u00ed fh\u00e9achainn"}, "2 Singular": {"Affirmative": "d'fh\u00e9acht\u00e1", "Question": "an bhf\u00e9acht\u00e1?", "Negative": "n\u00ed fh\u00e9acht\u00e1"}, "3 Singular": {"Male": {"Affirmative": "d'fh\u00e9achadh s\u00e9", "Question": "an bhf\u00e9achadh s\u00e9?", "Negative": "n\u00ed fh\u00e9achadh s\u00e9"}, "Female": {"Affirmative": "d'fh\u00e9achadh s\u00ed", "Question": "an bhf\u00e9achadh s\u00ed?", "Negative": "n\u00ed fh\u00e9achadh s\u00ed"}}, "1 Plural": {"Compressed": {"Affirmative": "d'fh\u00e9achaimis", "Question": "an bhf\u00e9achaimis?", "Negative": "n\u00ed fh\u00e9achaimis"}, "Extended": {"Affirmative": "d'fh\u00e9achadh muid", "Question": "an bhf\u00e9achadh muid?", "Negative": "n\u00ed fh\u00e9achadh muid"}}, "2 Plural": {"Affirmative": "d'fh\u00e9achadh sibh", "Question": "an bhf\u00e9achadh sibh?", "Negative": "n\u00ed fh\u00e9achadh sibh"}, "3 Plural": {"Compressed": {"Affirmative": "d'fh\u00e9achaid\u00eds", "Question": "an bhf\u00e9achaid\u00eds?", "Negative": "n\u00ed fh\u00e9achaid\u00eds"}, "Extended": {"Affirmative": "d'fh\u00e9achadh siad", "Question": "an bhf\u00e9achadh siad?", "Negative": "n\u00ed fh\u00e9achadh siad"}}, "Passive": {"Affirmative": "d'fh\u00e9achta\u00ed", "Question": "an bhf\u00e9achta\u00ed?", "Negative": "n\u00ed fh\u00e9achta\u00ed"}}, "subj": {"1 Singular": {"Affirmative": "go bhf\u00e9acha m\u00e9", "Negative": "n\u00e1r fh\u00e9acha m\u00e9"}, "2 Singular": {"Affirmative": "go bhf\u00e9acha t\u00fa", "Negative": "n\u00e1r fh\u00e9acha t\u00fa"}, "3 Singular": {"Male": {"Affirmative": "go bhf\u00e9acha s\u00e9", "Negative": "n\u00e1r fh\u00e9acha s\u00e9"}, "Female": {"Affirmative": "go bhf\u00e9acha s\u00ed", "Negative": "n\u00e1r fh\u00e9acha s\u00ed"}}, "1 Plural": {"Compressed": {"Affirmative": "go bhf\u00e9achaimid", "Negative": "n\u00e1r fh\u00e9achaimid"}, "Extended": {"Affirmative": "go bhf\u00e9acha muid", "Negative": "n\u00e1r fh\u00e9acha muid"}}, "2 Plural": {"Affirmative": "go bhf\u00e9acha sibh", "Negative": "n\u00e1r fh\u00e9acha sibh"}, "3 Plural": {"Affirmative": "go bhf\u00e9acha siad", "Negative": "n\u00e1r fh\u00e9acha siad"}, "Passive": {"Affirmative": "go bhf\u00e9achtar", "Negative": "n\u00e1r fh\u00e9achtar"}}, "verbal noun": "f\u00e9achaint", "verbal adjective": "f\u00e9achta"}